【裁判字號】    99,訴,1575
【裁判日期】    990705
【裁判案由】    搶奪等
【裁判全文】
臺灣臺中地方法院刑事判決              99年度訴字第1575號
公  訴  人  臺灣臺中地方法院檢察署檢察官
被      告  丙○○
            乙○○
上列被告等因搶奪等案件，經檢察官提起公訴（99年度偵字第12
021 號），被告於本院準備程序中就被訴之事實為有罪之陳述，
經本院合議庭裁定由受命法官獨任進行簡式審判程序審理，判決
如下：
    主      文
丙○○共同竊盜，累犯，處有期徒刑陸月；又共同意圖為自己不
法之所有，而搶奪他人之動產，累犯，處有期徒刑捌月。應執行
有期徒刑壹年。
乙○○共同竊盜，處有期徒刑肆月；又共同意圖為自己不法之所
有，而搶奪他人之動產，處有期徒刑柒月。應執行有期徒刑玖月
。
    事實及理由
壹、程序方面
    刑事訴訟法第273條之1第1 項規定除被告所犯為死刑、無期
    徒刑、最輕本刑為3 年以上有期徒刑之罪或高等法院管轄第
    一審案件者外，於審判期日前之程序進行中，被告先就被訴
    事實為有罪之陳述時，審判長得告知被告簡式審判程序之旨
    ，並聽取當事人、代理人、辯護人及輔佐人之意見後，裁定
    進行簡式審判程序。查本案被告丙○○、乙○○被訴搶奪等
    案件，非前開不得進行簡式審判程序之案件，經被告於本院
    審理時就被訴之事實為有罪之陳述，且經本院告知被告簡式
    審判程序之旨，聽取被告及檢察官之意見後，爰依刑事訴訟
    法第273 條之1第1項規定裁定改依簡式審判程序審判之，先
    予敘明。
貳、實體方面
一、犯罪事實：
  (一)丙○○前因竊盜、偽造文書等案件，分別經法院判處有期徒
    刑5月、6月確定，上開二案並經臺灣新竹地方法院以94年度
    聲字第881 號裁定應執行有期徒刑11月確定，經入監執行，
    於民國95年4月3日執行完畢（本件構成累犯）；復因搶奪等
    案件，經臺灣彰化地方法院以96年度訴字第878 號判決判處
    應執行有期徒刑6 年確定，再經臺灣彰化地方法院以96年度
    聲減字第3975號裁定減刑為應執行有期徒刑3年8月確定；又
    因竊盜案件，經臺灣彰化地方法院以96年度易字第1213號判
    決判處有期徒刑2 月確定。詎其猶未悛悔警惕，與乙○○因
    缺錢花用，乃共同謀議搶奪他人財物。其等為逃避查緝，乃
    共同意圖為自己不法所有之犯意聯絡，於99年5月12日下午2
    時許，在臺中市○○區○○路與環中路口人行道上，由乙○○交付不知情之廖雪岑所有之機車鑰匙1 支予丙○○，並負
    責在旁把風，丙○○則持上開鑰匙插入甲○○所有車牌號碼
    JFD-912 號重型機車之鑰匙孔後，隨即發動該機車而竊取之
    。丙○○、乙○○2 人復共同意圖為自己不法所有之犯意聯
    絡，由乙○○騎乘上開機車搭載丙○○，在臺中縣豐原市區
    伺機尋找犯案目標，於同日下午3 時45分許，行經至臺中縣
    豐原市○○路129巷2弄口時，見丁○○獨自行走在該路旁，
    乙○○遂騎乘該機車靠近丁○○身旁，趁其不備，由丙○○
    徒手搶奪曾凱林背在右側之內有現金新臺幣（下同）4,000
    元、身分證1張、健保卡1張、汽車駕照1張、信用卡2張、行
    動電話1支之皮包1只。得手後旋即加速逃逸，並將現金4,00
    0 元朋分花用殆盡，前開丁○○所有其餘之物則隨意丟棄，
    並將甲○○所有之上開機車棄置於臺中縣神岡鄉○○路100
    號之1 旁竹園內。嗣經警循線而查獲上情，並扣得甲○○所
    有之上開機車1臺。
  (二)案經甲○○、丁○○訴由臺中縣警察局豐原分局報告臺灣臺
    中地方法院檢察署檢察官偵查起訴。
二、上開犯罪事實，業據被告丙○○、乙○○於警詢時、偵查中
    及本院審理時均坦承不諱，且經證人即告訴人甲○○、丁○○於警詢時指述明確，核與證人廖雪岑於警詢時證述情節相
    符，並有監視錄影帶畫面翻拍照片暨現場照片共28張、臺中
    縣警察局豐原分局扣押筆錄、扣押物品目錄表、臺中縣警察
    局車輛尋獲電腦輸入單、贓物認領保管單各1 份在卷可稽，
    足認被告2 人之任意性自白均核與事實相符。本案事證明確
    ，被告2人犯行均堪認定，應依法論處。
三、核被告丙○○、乙○○所為，均係犯刑法第320條第1項之竊
    盜既遂罪、及同法第325條第1項之搶奪既遂罪。且被告2 人
    所犯上開二罪，犯意各別，行為獨立可分，均應分論併罰。
    又被告丙○○有如事實欄所載犯罪科刑及刑之執行情形，有
    臺灣高等法院被告前案紀錄表在卷可稽，其於有期徒刑執行
    完畢後5 年內，故意再犯本案有期徒刑以上之罪，為累犯，
    應依法加重其刑。爰審酌被告丙○○有如犯罪事實欄所載之
    前案紀錄，此有上開被告前案紀錄表在卷可證，素行非佳，
    兼衡告訴人甲○○、丁○○所損失之財物程度，被告丙○○
    、乙○○2 人犯後於警詢、偵查中及本院審理中均坦承犯行
    ，犯罪後態度均尚稱良好，及被告2 人之犯罪之動機、目的
    、手段及智識程度等一切情狀，各量處如主文所示之刑，並
    各定其應執行之刑，以示懲儆，
據上論斷，應依刑事訴訟法第273 條之1第1項、第299條第1項前
段，刑法第320條第1項、第325條第1項、第47條第1 項、第51條
第5款，刑法施行法第1條之1第1項、第2項前段，判決如主文。
本件經檢察官戊○○到庭執行職務。
中    華    民    國    99    年    7     月    5     日
                  刑事第四庭  法  官  潘曉玫
以上正本證明與原本無異。
如不服本判決應於收受判決後10日內向本院提出上訴書狀，並應
敘述具體理由；其未敘述上訴理由者，應於上訴期間屆滿後20日
內向本院補提理由書（均須按他造當事人之人數附繕本）「切勿
逕送上級法院」。
告訴人或被害人對於判決如有不服具備理由請求檢察官上訴者，
其上訴期間之計算係以檢察官收受判決正本之日期為準。
                              書記官  張齡方
中    華    民    國    99    年    7     月    5     日
附錄本案論罪科刑法條全文：
刑法第320條第1項：
意圖為自己或第三人不法之所有，而竊取他人之動產者，為竊盜
罪，處五年以下有期徒刑、拘役或五百元以下罰金。
刑法第325條：
意圖為自己或第三人不法之所有，而搶奪他人之動產者，處6月
以上5年以下有期徒刑。
因而致人於死者，處無期徒刑或7年以上有期徒刑，致重傷者，
處3年以上10年以下有期徒刑。
第 1 項之未遂犯罰之。

司法院資訊處製作；財團法人民間司法改革基金會備份。
